臺灣臺中地方法院刑事裁定　　　　　　100年度撤緩字第128號
聲　請　人　臺灣臺中地方法院檢察署檢察官
受　刑　人　李曾榮
上列聲請人因受刑人違反家庭暴力防制法案件（臺灣彰化地方法
院99年度簡字第1751號），聲請撤銷緩刑之宣告（100年度執聲
字第1687號），本院裁定如下：
    主    文
聲請駁回。
    理    由
一、聲請意旨略以：受刑人李曾榮因違反家庭暴力防制法案件，
    前經臺灣彰化地方法院於民國99年10月26日以99年度簡字第
    1751號刑事簡易判決判處拘役20日，緩刑2年，於99年11月
    23日判決確定。茲查該受刑人於緩刑期前即98年6月間起因
    行使偽造文書案件，經臺灣彰化地方法院於100年3月10日以
    99年度智簡字第2050號判處有期徒刑3月，於100年3月29日
    確定在案。受刑人於緩刑前再犯罪，顯然緩刑對其難收矯正
    之效，，爰依法撤銷其緩刑之宣告等語。
二、依刑法第75條及第75條之1 立法意旨說明，修正前刑法第75
    條第1 項固已設有兩款應撤銷緩刑之原因，至得撤銷緩刑之
    原因，則僅於保安處分章內第93條第3 項與撤銷假釋合併加
    以規定，體例上不相連貫，實用上亦欠彈性，是將緩刑之撤
    銷分為「應撤銷」及「得撤銷」兩種原因，故將刑法第75條
    修正為「受緩刑之宣告，而有下列情形之一者，撤銷其宣告
    ：一、緩刑期內因故意犯他罪，而在緩刑期內受不得易科罰
    金之有期徒刑以上刑之宣告確定者。二、緩刑前因故意犯他
    罪，而在緩刑期內受不得易科罰金之有期徒刑以上刑之宣告
    確定者」、「前項撤銷之聲請，於判決確定後六月以內為之
    」；並新增刑法第75條之1 規定：「受緩刑之宣告而有下列
    情形之一，足認原宣告之緩刑難收其預期效果，而有執行刑
    罰之必要者，得撤銷其宣告：一、緩刑前因故意犯他罪，而
    在緩刑期內受得易科罰金之有期徒刑、拘役或罰金之宣告確
    定者。二、緩刑期內因故意犯他罪，而在緩刑期內受得易科
    罰金之有期徒刑、拘役或罰金之宣告確定者。三、緩刑期內
    因過失更犯罪，而在緩刑期內受有期徒刑之宣告確定者。四
    、違反第74條第2 項第1 款至第8 款所定負擔情節重大者。
    」、「前條第2 項之規定，於前項第1 款至第3 款情形亦適
    用之」。綜上所述，就緩刑期內故意犯他罪時之情形，如在
    緩刑期內受不得易科罰金之有期徒刑以上刑之宣告確定者，
    依修正後刑法第75條第1 項第1 款規定，即應撤銷緩刑之宣
    告，法院無裁量空間。惟如在緩刑前因故意犯他罪，而在緩
    刑期內受得易科罰金之有期徒刑、拘役或罰金之宣告確定者
    ，或在緩刑期內受得易科罰金之有期徒刑、拘役或罰金之宣
    告確定者，依修正後刑法第75條之1 第1 項第1 款、第2 款
    之規定，法官應依職權本於合目的性之裁量，妥適審酌被告
    所犯前後數罪間，關於法益侵害之性質、再犯之原因、違反
    法規範之情節是否重大、被告主觀犯意所顯現之惡性及其反
    社會性等情，是否已使前案原為促使惡性輕微之被告或偶發
    犯、初犯改過自新而宣告之緩刑，已難收其預期之效果，而
    確有執行刑罰之必要，得撤銷緩刑之宣告，此與刑法第75條
    第1 項所定2 款要件有一具備，即毋庸再行審酌其他情狀，
    應逕予撤銷緩刑之情形完全不同。
三、經查：
(一)、聲請意旨所指受刑人所為前開2案等情，業有上述兩案判決
    正本各一份在卷可稽，此部分事實固堪認定。然受刑人固與
    刑法第75條之1第1項第1款：「緩刑前因故意犯他罪，而在
    緩刑期內受得易科罰金之有期徒刑、拘役或罰金之宣告確定
    者」之要件相符，仍應具備「足認原宣告之緩刑難收其預期
    效果，而有執行刑罰之必要」之實質要件，始足得撤銷緩刑
    之宣告。惟檢察官聲請意旨並未具體指明受刑人有何「足認
    原宣告之緩刑難收預期效果而有執行刑罰之必要」之情形，
    僅以受刑人於緩刑前復再犯罪，即認符合刑法第75條之1第1
    項第1款所定撤銷緩刑宣告之原因，遽而聲請撤銷受刑人之
    緩刑宣告，實難認於法相合。
(二)、本件聲請人聲請撤銷緩刑，提出上揭2案之刑事判決，經查
    受刑人前次係於99年10月26日因違反保護令而對配偶為傷害
    行為（家庭暴力防制法案件），嗣與被害人達成和解，經法
    院判處拘役並予以緩刑處遇，於緩刑期前則係於98年6月間
    起犯偽造文書罪，而受得易科罰金之宣告，其2者犯罪類型
    、犯罪手法並不相同，法益侵害之性質亦迥異，所犯偽造文
    書罪，僅經法院判處有期徒刑3月，尚非重大之犯罪，足認
    主觀犯意所顯現之惡性及反社會性非鉅，尚難以此即認有非
    予撤銷緩刑再執行刑罰，否則難收其預期效果之情狀。再者
    ，依卷附臺灣高等法院被告前案紀錄表觀之，受刑人於上開
    緩刑宣告後，即未再有家庭暴力防制法之犯罪行為，顯見前
    案宣告之緩刑，已達一定之效果。此外，復無其他具體事證
    足資認定受刑人有何前所宣告之緩刑難收預期效果，而有執
    行刑罰之必要，自難僅因受刑人於緩刑前犯罪，即認一律得
    撤銷緩刑，否則前開立法本旨將意義盡失，亦與緩刑之目的
    乃避免短期自由刑之弊，並給予受刑人自新機會未盡相符。
    從而，聲請人執此聲請撤銷受刑人前案之緩刑即非有據，本
    件聲請為無理由，應予駁回。
四、據上論斷，依刑事訴訟法第220 條，裁定如主文。
中    華    民    國   100    年    6     月    29    日
                  刑事第十六庭  法  官  蔡美華
上正本證明與原本無異。
如不服本裁定，應於送達後5日內，向本院提出抗告狀。
                                書記官  謝惠雯
中    華    民    國   100    年    6     月    29    日